

Samuel GUSTIN



https://samuelgustin.fr



github.com/SGdevWeb



linkedin.com/in/SGdevWeb



samuel.gustin.dev@gmail.com



(📞) 06 04 15 78 13



2 Valenciennes / Lille

Hard skills acquises























Soft skills développées

Créativité / curiosité / veille IT 💡



Collaboration / autonomie 🤝



Persévérance / motivation



Humilité / bienveillance



Sens des responsabilités \, 🦺



Développeur Web

Fort d'une solide expérience de 15 ans dans le milieu pharmaceutique, je rejoins ma passion pour le développement web afin de relever les défis environnementaux et construire le monde de demain. Mes qualités humaines et mes compétences me permettront de m'insérer naturellement dans une équipe de développeurs au sein d'une entreprise bienveillante.

EXPERIENCES

Développeur Java FullStack - mars 2023 à aout 2023 Créer une application de location de jeux en équipe Back-end Java / Base de données SQL / Front-end Angular

Développeur Web FullStack - février 2023 à mars 2023 Réaliser une application en Microservices from scratch en équipe Gestion du projet avec la méthode agile Scrum

Développeur Web FullStack - mars à novembre 2022

Créer une application web de location immobilière

Construire une API sécurisée

Construire un site e-commerce

Optimiser un site web : performance et référencement Dynamiser une page avec des animations avancées

Préparateur en pharmacie - 2006 à 2022

Accueillir le client, écouter ses besoins, conseiller Délivrer, facturer, livrer des médicaments Conseil personnalisé de matériel médical Mettre en avant des offres et promotions

FORMATIONS

Développeur Java FullStack - M2i - mars à aout 2023 Formation fullstack avec projet fil rouge

Développeur Web - Openclassrooms - mars à nov 2022 Projets concrets avec un mentor dédié - Stack MERN

Bp préparateur en pharmacie Arcpp à Anzin - sept 2006 à sept 2008

CENTRES D'INTERÊTS



Passionné de **sport** : pratiquant la Pétanque en compétitions / réalisation du site web de mon club



Sensibilité pour l'environnement et l'écologie : entretien d'une parcelle alliant potager et verger



Lire et apprendre chaque jour